臺灣高等法院高雄分院刑事判決
111年度上更一字第26號
上  訴  人  臺灣屏東地方檢察署檢察官
被      告  方盈傑


選任辯護人  吳昀宸律師
            李衣婷律師
上列上訴人因被告違反毒品危害防制條例案件，不服臺灣屏東地
方法院109年度訴字第60號，中華民國110年4月27日第一審判決
（起訴案號：臺灣屏東地方檢察署108年度偵字第10921號）而提
起上訴，前經本院判決確定後，經最高法院非常上訴就罪刑部分
撤銷發回，本院判決如下：
    主  文
原判決關於罪刑部分撤銷。
方盈傑犯意圖販賣而持有第三級毒品罪，處有期徒刑參年捌月。
    事  實
一、方盈傑知悉如後開持有物名稱表編號⒈、編號⒉所示，經列為
    毒品危害防制條例第2條第2項第2款所定第二級毒品之物，
    為依法列管之毒品，不得非法持有；亦知悉同表編號⒊至編
    號⒐所示，經列為同條項第3款所定第三級毒品，及同表編號
    ⒑所示，經列為同條例第4款所定第四級毒品等物，均為依法
    列管之毒品，依法不得意圖販賣而持有。竟基於持有第二級
    毒品，及意圖販賣而持有第三級、第四級毒品之犯意，於民
    國107年12月間某日，在高雄市某酒店，以新臺幣（下同）1
    0萬元之代價，向綽號「昇仔」之不詳姓名成年男子購買附
    表一所示之第二級、第三級、第四級毒品，及如附表二、附
    表三編號1、編號3、編號4、編號8至編號12、編號16至編號
    18所示之物，並將上開物品藏放在其位於屏東縣○○市○○路00
    號住處而非法持有附表一編號6至編號8所示之第二級毒品甲
    基安非他命、3,4-亞甲基雙氧甲基安非他命，並以附表二、
    附表三編號1、編號3、編號4、編號8至編號12、編號16至編
    號18所示之物分裝附表一編號1至編號5、編號9至編號11所
    示之第三級、第四級毒品欲伺機販售。嗣於尚未著手販賣之
    行為前，即為警於108年1月20日15時45分許，持臺灣屏東地
    方法院108年度聲搜字第68號搜索票搜索方盈傑上址住處，
    扣得如附表一至附表三所示之物而查獲。
二、案經臺灣屏東地方檢察署檢察官自動檢舉簽分偵查後起訴。
    理  由
壹、證據能力部分
一、供述證據部分
　　按被告以外之人於審判外之陳述，雖不符刑事訴訟法第159 
    條之1至之4之規定，然經當事人於審判程序同意作為證據，
    法院審酌該言詞陳述或書面陳述作成時之情況，認為適當者
    ，亦得為證據，刑事訴訟法第159條之5第1項定有明文。本
    判決後開引用具有傳聞證據性質之證據資料，已經檢察官、
    被告及其辯護人於審理期日同意為證據使用（本院卷第111
    頁），是其縱無刑事訴訟法第159條之1至第159條之4或其他
    傳聞法則例外之情形，亦經本院審酌該證據作成之情況，既
    無違法取得情事，復無證明力明顯過低等情形，以得供做法
    院判斷事實之依據為適當，認為均有證據能力，得為證據。
    至於辯護人於準備程序時爭執檢舉人所為警詢筆錄無證據能
    力，然此部分既未經本判決引為證據，爰不贅予論述，附此
    敘明。
二、非供述證據部分
　　卷附採證照片係以機械方式，利用光學物理及數位顯像原理
    留存並呈現之影像，非經人之觀察、記憶輾轉表述所得，不
    具供述證據之性質，無「傳聞證據排除法則」之適用，依其
    內容及客觀呈現狀態，復無證據可認有何偽造、變造或違法
    取得情事，並與公訴意旨指述之事實有關聯性，應認有證據
    能力。　
貳、實體部分
一、認定犯罪事實所憑之證據及理由
　　訊據被告方盈傑就其持有事實欄一所示各項毒品及扣押物，
    並構成持有第二級毒品犯行供承不諱，然矢口否認有意圖販
    賣而持有第三級、第四級毒品之犯行，並於本院審理時，就
    上開扣案物之來源供稱：是伊被抓前一個多月（107年12月
    間），去高雄的酒店買的；向裏面一個少爺買的，他綽號叫
    「昇仔」；金額10萬元等語（本院卷第180頁至第181頁）。
    經查：
　㈠前揭被告取得並持有如事實欄所示各該毒品等物之事實，業
    據其自承在卷，並有附表一至附表三所示之物扣案可稽，復
    有記載本案查獲過程之警製偵查報告（警卷第2頁）、臺灣
    屏東地方法院108年度聲搜字第68號搜索票（警卷第15頁）
    、屏東縣政府警察局屏東分局大同派出所搜索扣押筆錄、同
    局保安隊扣押物品目錄表（警卷第16頁至第21頁）、現場及
    蒐證照片（警卷第70頁至第103頁）在卷可佐。又扣案如附
    表一所示毒品，經囑託內政部警政署刑事警察局以拉曼光譜
    法、氣相層析／質譜分析法、核磁共振分析法、高解析液相
    串聯質譜分析法鑑定，及送高雄市立凱旋醫院以化學呈色法
    、氣相層析質譜儀、氣相層析串聯質譜法鑑定後，分別含有
    第二級毒品甲基安非他命、3,4-亞甲基雙氧甲基安非他命，
    及第三級毒品愷他命、甲苯基乙基胺戊酮、氯乙基卡西酮、
    4-甲基甲機卡西酮（Mephedrone）、硝甲西泮、3,4-亞甲基
    雙氧苯基二甲胺丁酮（bk-DMBDB）、3,4-亞甲基雙氧苯基乙
    基胺戊酮、第四級毒品氯二氮平成分（重量、鑑定過程與純
    質淨重均詳如各該編號所示），有高雄市立凱旋醫院108年9
    月11日高市凱醫驗字第60050號濫用藥物成品檢驗鑑定書（
    他字卷第25頁至第37頁）、109年9月25日高市凱醫檢字第10
    971607500號函暨鑑定物與鑑定書轉碼編號對應清單暨鑑定
    物照片（原審卷第97頁至第111頁）、110年3月11日高市凱
    醫驗字第67258號濫用藥物成品檢驗鑑定書（原審卷第153頁
    至第155頁）、內政部警政署刑事警察局108年5月8日刑鑑字
    第1080018882號鑑定書（毒偵卷第85頁至第89頁）附卷可稽
    。另扣案如附表二所示K盤、附表三編號16至編號18所示K盤
    、磨K卡，經警方以愷他命／搖頭丸二合一簡易快速篩檢試劑
    檢驗結果，均呈第三級毒品愷他命陽性反應，此有上開檢驗
    結果與採證照片在卷可佐（警卷第59頁至第60 頁），足認
    被告此部分任意性自白確與事實相符。另就被告於本院更審
    前程序中雖曾辯稱其上開毒品來源，係得自稍早已於107年7
    月2日（本件查獲之日逾半年前）死亡之人謝明軒云云，其
    人之死亡日期並有戶籍資料在卷供參。然依本件扣案毒品之
    保存狀況，客觀上應傾向以其上開在本院111年9月13日審判
    程序期日中所稱來源，即距本件查獲前約1個多月取得之說
    法，較為可信，自不待言。
  ㈡被告雖辯稱其持有扣案第三級毒品（含附表一編號10之微量
    第四級毒品），係供己施用，並無販賣圖利之犯意云云。惟
    查：
　⒈被告於警詢中，就其施用毒品之劑量既自承：「兩、三個月
    施用一次（第三級毒品），都在外面施用，每次施用大約1 
    公克的量」（警卷第8頁）等語。而本案查扣時，附表一編
    號1至編號5、編號9至編號11所示之第三級、第四級毒品卻
    已分裝成「咖啡包（外觀印有DIABLO字樣）52包，每包檢驗
    前總純質淨重約0.003 公克」、「咖啡包（外觀印有Aape字
    樣）7包，抽驗3包每包檢驗前總純質淨重約0.114公克、0.0
    29公克、0.016公克」、「愷他命1包，驗前總純質淨重約48
    .68公克」、「愷他命10包，驗前總純質淨重約48.39公克」
    、「3,4-亞甲基雙氧苯基二甲胺丁酮4包」、「3,4-亞甲基
    雙氧苯基乙基胺戊酮1包」、「含有第三級毒品bk-DMBDB成
    份之咖啡包13包」等多種不同重量之包裝。衡諸常情，一般
    施用毒品之人施用毒品之頻率、數量有其個人習慣及身體耐
    受程度，不至有太大起伏。被告既自承每次施用大約1公克
    之量，倘若扣案之第三級、第四級毒品確係被告供己施用，
    理應每包之重量均大致相同，以方便施用及估算施用期限，
    方符常理。然扣案第三級毒品（含微量第四級毒品）咖啡包
    所包裝之重量卻有好幾種，且少則「0.003公克」、多則「4
    8.68公克」。是依其扣案毒品之分裝方式，顯與供個人施用
    之情形不符，應係為滿足不同買家之需求而為之分裝方式。
    同理，辯護人於本院審理時辯稱被告每次施用之數量為20包
    左右云云（本院卷第186頁），苟如其言，則被告每每為施
    用一次而光是裝填封袋、拆封作業即高達20個包裝袋。不僅
    多此一舉，其陣仗之大、過程之繁，尤與正常事理大相逕庭
    ，無從採取。
　⒉本案另扣得咖啡粉（毛重達418.66克）、藥鏟、電子磅秤2個
    、0號夾鏈袋1包、1號夾鏈袋1包、封口機1台、正常伯朗咖
    啡包15包，其中咖啡粉（含正常伯朗咖啡包15包內之咖啡粉
    ）係用以混合第三級毒品，製作毒品咖啡包所用之物，0 號
    夾鏈袋1包、1號夾鏈袋1包、伯朗咖啡包15包之外包裝均可
    用以分裝毒品咖啡包，藥鏟、電子磅秤2個、封口機1台係分
    裝毒品咖啡包過程所需使用之工具，其中0號夾鏈袋1包、1
    號夾鏈袋1包、伯朗咖啡包15包大小各不同，各有扣押物品
    目錄表、扣案物品照片可證（警卷第18頁至第21頁、第70頁
    、第71頁），與販毒者以電子秤秤重，將第三級毒品粉末混
    入市售咖啡粉，再以封口機重新封口之方式，製成毒品咖啡
    包程序所用之物相同。另製作毒品咖啡包過程，製作過程繁
    複、冗雜，使用工具多樣，佐以扣案之如附表一編號1、2所
    示混成之第三級毒品咖啡包已有59包，數量非少，製作耗時
    ，且混合過程中必有相當耗損，倘被告係為自行施用，則其
    直接施用即可，何需以如此繁雜之程序，研磨、混合、並使
    用封口機，猶混成多達59包咖啡包之譜，顯有可議。質言之
    ，如對照前開所辯，苟其為供自己施用，卻大費周章將每次
    施用之量分裝封製為20包，豈非自找麻煩，寧有此理。又參
    以被告除有毛重達418.66克咖啡粉一大包及伯朗咖啡包15包
    以備製作外，復預備有0號夾鏈袋、1號夾鏈袋，及附表一編
    號3、編號4、編號9至編號11等多種未及與咖啡粉混合之第
    三級、第四級毒品，又恰與販毒者為因應不同客戶需求始調
    製不同成分之毒咖啡，以利販賣之情形相符。是以被告混成
    毒品咖啡包之繁複、冗雜過程，及持有多種不同第三級、第
    四級毒品觀察，其辯稱持有本件第三級、第四級毒品係單純
    為供己施用，顯無可信。
　⒊本案遭查獲之第三級毒品咖啡包已達59包（如附表一編號1 
    、編號2所示）之外，尚有其他第三級、第四級毒品，驗前
    總淨重高達289.507公克以上（尚不包含無法計算出驗前淨
    重之第三級毒品，詳如附表一編號3至編號5、編號9至編號1
    1所示），有前引高雄市立凱旋醫院108年9月11日高市凱醫
    驗字第60050號濫用藥物成品檢驗鑑定書（他字卷第25頁至
    第37頁）、內政部警政署刑事警察局108年5月8日刑鑑字第1
    080018882號鑑定書（毒偵卷第87頁至第89頁）、高雄市立
    凱旋醫院110年3月11日高市凱醫驗字第67258 號濫用藥物成
    品檢驗鑑定書（原審卷第153頁至第155頁）可證。茲審酌政
    府相關治安機關查緝毒品甚嚴，況毒品取得不易且屬違法，
    物稀價昂並具有極易受潮變質、保存不易之特性，是以單純
    施用毒品者通常僅購買少量可供短期施用之毒品，待用罄時
    再行購入，除可避免毒品變質無法施用外，亦可避免無端持
    有毒品而遭警查緝之風險及防止遭警查獲沒收毒品之損失，
    此乃一般毒品施用者之常態。今依一般毒品施用者單次施用
    份量估算，本案查扣毒品數量當非被告個人短期內所能施用
    完畢，被告卻一次販入超出自身施用所需份量，另扣案多數
    毒品僅以夾鏈袋包裝（見前述扣押物照片），而未見任何特
    殊防潮措施，衡以臺灣地區氣候溫熱潮溼，被告竟甘冒毒品
    受潮耗損之風險，與一般事理已然有間；遑論其在本院審理
    時，既自陳個人經濟狀況不僅為「中低收入戶」（本院卷第
    167頁），家中除父親之外，尚有分別為剛滿周歲、剛上幼
    稚園、國小一年級、國中三年級、高中一年級之襁褓、稚齡
    或在學子女5名待養（本院卷第181頁），卻未加考慮前述耗
    損，猶動輒一次出手即豪擲10萬元購買上開毒品，顯與一般
    正常事理迥然有悖。足徵被告上開所辯，顯係臨訟卸責之詞
    ，均無可採。其一次購入並持有如附表一編號1至編號5、編
    號9至編號11所示之大量第三級、第四級毒品，顯係出於意
    圖供販賣以營利之主觀犯意所為，至堪認定。至於辯護人雖
    以本案並無事證顯示被告有疑似交易毒品之異常通聯紀錄云
    云資為辯護，然依一般常見刻意以咖啡包形式呈現之毒品銷
    售模式，既多選在眾人歡聚或其他娛樂場所，以且戰且走、
    隨機兜售之方式為之，與電信、網路之利用原無必然關聯；
    況被告前開經查獲並成立者，尚在意圖販賣而持有階段，與
    著手要約聯繫販毒者，尚屬有間。是辯護人此部分所辯，自
    無礙於前開事實之認定，尤不待言。
  ㈢綜上所述，被告自白單純持有第二級毒品甲基安非他命，既
    有相關證據可資佐證，應屬真實。至其辯稱持有第三級、第
    四級毒品並非出於販賣之意圖，要屬避重就輕、卸責之詞，
    不足採信。是本件被告犯罪事證已臻明確，其持有第二級毒
    品，及意圖販賣而持有第三級、第四級毒品之犯行堪予認定
    ，均應依法論科。
二、論罪
　㈠新舊法比較　
　  按行為後法律有變更者，適用行為時之法律，但行為後之法
    律有利於行為人者，適用最有利於行為人之法律，刑法第2
    條第1項定有明文。本案被告行為後，毒品危害防制條例第1
    1條業於109年1月15日修正公布，並於同年7月15日施行，是
    被告持有第二級毒品甲基安非他命行為後，法律已有變更。
    按持有第二級毒品者，處2年以下有期徒刑、拘役或3萬元以
    下罰金，修正前毒品危害防制條例第11條第2項定有明文。
    又持有第二級毒品者，處2年以下有期徒刑、拘役或20萬元
    以下罰金，修正後毒品危害防制條例第11條第2項定有明文
    。本案被告持有第二級毒品甲基安非他命部分，經比較新舊
    法結果，以修正前之毒品危害防制條例第11條第2項規定對
    被告較為有利，應適用之。再毒品危害防制條例第5條於被
    告行為後法律未變更，自無庸比較新舊法。
　㈡適用規範之說明
　　按修正前毒品危害防制條例（下稱毒品條例）第4條第1項至
    第4項規定「販賣毒品」罪之成立要件，僅限於「銷售賣出
    」之行為已完成，始足該當，業經司法院著有釋字第792 號
    解釋。其解釋理由略謂：「販賣」一詞，根據當前各版本辭
    典所載，或解為出售物品，或解為購入物品再轉售，無論何
    者，所謂販賣之核心意義均在出售，而非單指購入物品之行
    為；從毒品條例第4條本身之體系著眼，販賣毒品罪，應在
    處罰「賣出」毒品，因而產生毒品危害之行為，蓋販賣須如
    此解釋，其嚴重程度始與上述製造或運輸毒品之危害相當；
    再就毒品條例整體體系觀之，該條例第4條第6項及第5條，
    分別定有「販賣毒品未遂罪」及「意圖販賣而持有毒品罪」
    ；而就「單純購入而持有」毒品之犯罪態樣，本條例於第11
    條亦定有「持有毒品罪」之相應規範。亦即，立法者於衡量
    不同態樣之毒品犯罪行為，及所欲維護法益之重要性、防止
    侵害之可能性及事後矯正行為人之必要性後，於本條例第4
    條第1頁至第4項、第6項、第5條及第11條，將販賣毒品、持
    有毒品之行為，建構出「販賣毒品既遂」、「販賣毒品未遂
    」、「意圖販賣而持有毒品」及「（單純）持有毒品」四種
    不同犯罪態樣之體系，並依行為人對該等犯罪所應負責任之
    程度，定其處罰。是依據前開規定所建構之體系，毒品條例
    第4條第1項至第4項所定之「販賣毒品既遂」，解釋上，應
    指銷售賣出之行為已完成者而言，不包含單純「購入」毒品
    的情形等旨。是雖以營利為目的，而購入毒品，倘未有「銷
    售」行為，尚無販賣之可言，自無涉販賣毒品既遂或未遂之
    問題。僅得依取得毒品時之主觀犯意區別，分別成立毒品條
    例第5條之意圖販賣而持有，或第11條（單純）持有毒品罪
    責（最高法院109年度台上字第4092號判決意旨參照）。依
    卷內資料，並無任何證據足資認定被告就本案第三級、第四
    級毒品已有向外求售或找到買家提供看貨、議價等買賣毒品
    之要約或意思合致，尚難認已著手於販賣毒品之構成要件行
    為，揆諸前揭說明，被告購入上開第三級、第四級毒品乃基
    於販賣之意圖而持有，惟尚未達於著手販賣之程度，被告所
    為應僅該當意圖販賣而持有第三級、第四級毒品罪。
　㈢成立之罪名及罪數　
　⒈核被告所為，係犯修正前毒品危害防制條例第11條第2項之持
    有第二級毒品罪，與同條例第5條第3項之意圖販賣而持有第
    三級毒品罪、同條例第5條第4項之意圖販賣而持有第四級毒
    品罪。被告以一行為同時購入附表一編號6至編號8所示之第
    二級毒品甲基安非他命、附表一編號1至編號5、編號9、編
    號11所示之第三級毒品及附表一編號10所示之第三級毒品（
    混有微量第四級毒品）而持有之，其中對第三級毒品、微量
    第四級毒品同時有販賣意圖，係一行為觸犯修正前毒品危害
    防制條例第11條第2項之持有第二級毒品罪、同條例第5條第
    3項意圖販賣而持有第三級毒品罪、同條例第5條第4項意圖
    販賣而持有第四級毒品罪，應依刑法第55條前段想像競合犯
    之例，從一重之毒品危害防制條例第5條第3項意圖販賣而持
    有第三級毒品罪處斷。公訴意旨以被告係犯意圖販賣而持有
    第二級毒品罪嫌，容有未恰，惟其持有第二級毒品甲基安非
    他命之基本社會事實相同，並經本院於審理時諭知被告上開
    罪名，已經充分保護其防禦權，自應予變更起訴法條。
　⒉被告同時取得本案附表一所示各級毒品，並非法持有至108年
    1月20日15時45分許為警查獲止，堪認係以一持有行為觸犯
    上述3罪名，為想像競合犯，公訴意旨認應分論併罰，容有
    未恰；又附表一編號10所示之毒品，經鑑定結果係第三級毒
    品混有微量第四級毒品，起訴事實及法條就被告犯毒品危害
    防制條例第5條第4項意圖販賣而持有第四級毒品罪，漏未述
    及，惟此部分與被告所犯意圖販賣而持有第三級毒品罪具有
    裁判上一罪之關係，自為本院審理範圍。辯護人於準備程序
    中對於本院依法將此一罪名向被告為權利告知，認為係違反
    不告不理原則云云（本院卷第119頁），顯有誤會，附此敘
    明。
參、上訴論斷
一、撤銷部分　　
　　原審據以論處被告持有第三級毒品純質淨重5公克以上之罪
    刑，固非無見。惟查：㈠被告持有本案毒品係於107年12月間
    ，即被查獲前未久向上開所述之人購入，原審以其行為係1
    年前向謝明軒購入毒品開始，並因而論以累犯，即有未合。
    ㈡被告持有第三級、第四級毒品部分同時有販賣之意圖，原
    審認定其無販賣意圖，亦有誤會。㈢附表一編號10所示之毒
    品，經鑑定結果係第三級毒品混有微量第四級毒品，原判決
    未論及此，亦有未恰。㈣原判決既認定被告持有第三級毒品
    ，並諭知附表二所示之K盤，驗出第三級毒品愷他命陽性反
    應，屬本案所查獲之違禁物，併依刑法第38條第1 項規定宣
    告沒收，然就同屬驗出第三級毒品愷他命陽性反應之附表三
    編號16、編號18所示之K盤、附表三編號17所示之磨K片，漏
    未諭知沒收，尚有疏漏。檢察官上訴意旨認被告涉犯意圖販
    賣而持有第二級毒品甲基安非他命罪部分，雖無理由，惟其
    指摘原判決認定被告持有第三級毒品罪部分不當，為有理由
    ，而被告所為既為想像競合犯之裁判上一罪，自應由本院將
    原判決全部撤銷改判。
二、改判部分　　
　　爰審酌被告無視我國嚴厲管制毒品之刑事政策，擅自持有第
    二級、第三級、第四級毒品，且係以10萬元之非低價格取得
    本案毒品，持有毒品之數量甚多，僅愷他命之純質淨重已合
    計高達97.07公克，持有第三級毒品之種類多達8種，部分扣
    案物內甚至混合二至三種毒品成分，復意圖販賣本案第三級
    、第四級毒品，對於國民健康、社會治安危害非輕，此絕非
    一般少類、小量持有者可堪比擬，是本院認不宜從輕量刑；
    再酌被告之前科素行、犯罪之動機、目的、手段、持有毒品
    之期間、犯後坦承持有第二級毒品甲基安非他命犯行，但否
    認意圖販賣而持有本案第三級、第四級毒品之犯後態度，兼
    衡其自陳受有高職肄業之教育程度、工作收入情形、家中除
    父親之外，尚有分別為剛滿周歲、剛上幼稚園、國小一年級
    、國中三年級、高中一年級之子女5名待養之家庭生活及經
    濟狀況等一切情狀，量處如主文第2項所示之刑。
肆、其他說明部分
　　本案本院更審前程序（110年度上訴字第767號）對被告為有
    罪科刑並諭知沒收之判決確定後，經最高法院以非常上訴判
    決將原判決關於罪刑部分撤銷並發回更審，則其原確定判決
    諭知沒收部分既未經一併撤銷，自非本院審理之範圍，末此
    敘明。
據上論結，應依刑事訴訟法第369條第1項前段、第364條、第299
 條第1項前段、第300條，毒品危害防制條例第5條第3項、第4項
，刑法第11條前段、第55條前段，判決如主文。
本案經檢察官劉俊儀提起公訴，檢察官施柏均提起上訴，檢察官
何景東到庭執行職務。
中　　華　　民　　國　　111 　年　　10　　月　　11　　日
                  刑事第八庭審判長法　官  陳中和
                                  法　官  林柏壽
　　　　　                  　　　法　官　陳松檀
以上正本證明與原本無異。
如不服本判決應於收受本判決後20日內向本院提出上訴書狀，其
未敘述上訴理由者，並得於提起上訴後20日內向本院補提理由書
狀（均須按他造當事人之人數附繕本）「切勿逕送上級法院」。
中　　華　　民　　國　　111 　年　　10　　月　　11　　日
                                　書記官　李佳旻
附錄本判決論罪科刑法條：
修正前毒品危害防制條例第11條第2項
持有第二級毒品者，處二年以下有期徒刑、拘役或新臺幣三萬元
以下罰金。
毒品危害防制條例第5條
意圖販賣而持有第一級毒品者，處無期徒刑或十年以上有期徒刑
，得併科新臺幣七百萬元以下罰金。
意圖販賣而持有第二級毒品者，處五年以上有期徒刑，得併科新
臺幣五百萬元以下罰金。
意圖販賣而持有第三級毒品者，處三年以上十年以下有期徒刑，
得併科新臺幣三百萬元以下罰金。
意圖販賣而持有第四級毒品或專供製造、施用毒品之器具者，處
一年以上七年以下有期徒刑，得併科新臺幣一百萬元以下罰金。
【持有物名稱表】
編號 名稱 毒品分級 ⒈ 甲基安非他命 第二級 ⒉ 3,4-亞甲基雙氧甲基安非他命  ⒊ 凱他命    第三級 ⒋ 氯乙基卡西酮  ⒌ 4-甲基甲基卡西酮（Mephedrone）  ⒍ 甲苯基乙基胺戊酮  ⒎ 3,4-亞甲基雙氧苯基二甲胺丁酮（bk-DMBDB）  ⒏ 3,4-亞甲基雙氧苯基乙基胺戊酮  ⒐ 硝甲西泮  ⒑ 氯二氮平 第四級 
【附表】
編號 扣押物品目錄表編號 扣案物品（以起訴書所載名稱為準）           鑑定結果      鑑定報告與過程  扣押物品清單保管編號（均為108年度）     起訴書犯罪事實欄編號    1 1 含有第三級毒品硝甲西泮（Nimetazepam）及4-甲基甲基卡西酮（Mephedrone）之咖啡包52包【扣押物品目錄表名稱為：咖啡包（DIABLO）。起訴書原記載8 包，業經公訴檢察官當庭更正為52包】 檢出第三級毒品硝甲西泮（Nimetazepam ）、4-甲基甲基卡西酮（Mephedrone）成分。 ⒈高雄市立凱旋醫院108 年9 月11日高市凱醫驗字第60050 號濫用藥物成品檢驗鑑定書（他卷第33-37頁）。 ⒉52包抽驗8 包，鑑定內容： ①108 保管803-12：檢驗前淨重8.276 公克，檢驗後淨重7.085 公克，Mephedrone純度約2.69％，檢驗前總純質淨重約0.223 公克；Nimetazepam 純度約0.04％，檢驗前總純質淨重約0.003 公克。 ②108 保管803-13：檢驗前淨重8.405 公克，檢驗後淨重7.354 公克，Mephedrone純度約2.71％，檢驗前總純質淨重約0.228 公克；Nimetazepam純度約0.05 ％，檢驗前總純質淨重約0.004 公克。 ③108 保管803-14：檢驗前淨重8.335 公克，檢驗後淨重7.153 公克，Mephedrone純度約4.82％，檢驗前總純質淨重約0.402 公克；Nimetazepam純度約0.03 ％，檢驗前總純質淨重約0.003 公克。 ④108 保管803-15：檢驗前淨重8.432 公克，檢驗後淨重7.312 公克，Mephedrone純度約4.16％，檢驗前總純質淨重約0.351 公克；Nimetazepam 純度約0.03％，檢驗前總純質淨重約0.003 公克。 ⑤108 保管803-16：檢驗前淨重8.275 公克，檢驗後淨重7.099 公克，Mephedrone純度約2.99％，檢驗前總純質淨重約0.247 公克；Nimetazepam 純度約0.04％，檢驗前總純質淨重約0.003 公克。 ⑥108 保管803-17：檢驗前淨重8.147 公克，檢驗後淨重7.035 公克，Mephedrone純度約1.89％，檢驗前總純質淨重約0.154 公克；Nimetazepam 純度約0.03％，檢驗前總純質淨重約0.002 公克。 ⑦108 保管803-18：檢驗前淨重8.546 公克，檢驗後淨重7.386 公克，Mephedrone純度約2.33％，檢驗前總純質淨重約0.199 公克；Nimetazepam 純度約0.03％，檢驗前總純質淨重約0.003 公克。 ⑧108 保管803-19：檢驗前淨重9.083 公克，檢驗後淨重7.942 公克，Mephedrone純度約2.62％，檢驗前總純質淨重約0.238 公克；Nimetazepam 純度約0.03％，檢驗前總純質淨重約0.003 公克。  保803-12至19     ⑧⑴至⑻    2 2 含有第三級毒品4-甲基甲基卡西酮（Mephedrone）之咖啡包7包【扣押物品錄表名稱為：咖啡包（Aape）。起訴書原記載3包，業經公訴檢察官當庭更正為7 包】 檢出第三級毒品4-甲基甲基卡西酮（Mephedrone）成分。 ⒈高雄市立凱旋醫院108 年9 月11日高市凱醫驗字第60050 號濫用藥物成品檢驗鑑定書（他卷第25-27頁）。 ⒉7 包抽驗3 包，鑑定內容： ①108 保管803-01：檢驗前淨重9.271 公克，檢驗後淨重8.237 公克，Mephedrone純度約1.23％，檢驗前總純質淨重約0.114 公克。 ②108 保管803-02：檢驗前淨重8.059 公克，檢驗後淨重6.909 公克，Mephedrone純度約0.36％，檢驗前總純質淨重約0.029 公克。 ③108 保管803-03：檢驗前淨重7.812 公克，檢驗後淨重6.742 公克，Mephedrone純度約0.21％，檢驗前總純質淨重約0.016 公克。  保803-1 至3     ⑥    3 4 氯乙基卡西酮1 包（扣押物品目錄表名稱為：甲基安非他命） 檢出第三級毒品氯乙基卡西酮（Chloroethcathinone、CEC）、甲苯基乙基胺戊酮（methyl-a-ethy1aminopentiophenone、MEAPP ）成分。 ⒈高雄市立凱旋醫院108 年9 月11日高市凱醫驗字第60050 號濫用藥物成品檢驗鑑定書（他卷第25頁）。 ⒉檢驗前淨重58.579公克，檢驗後淨重58.559公克，氯乙基卡西酮、MEAPP ，因未建立相關檢測方法，無法定量其純質淨重。  安保135     ⑤    4 5 愷他命1 包（扣押物品目錄表名稱為：愷他命） 檢出第三級毒品愷他命（ketamine）成分。 ⒈內政部警政署刑事警察局108 年5 月8 日刑鑑字第1080018882號鑑定書（毒偵卷第87頁）。 ⒉驗前淨重49.68 公克，驗餘淨重49.55 公克；純度約98％，驗前總純質淨重約48.68 公克。  安保281-1     ②    5 6 至11、13至15、17 愷他命10包（扣押物品目錄表名稱為：愷他命、二、三級毒品） 檢出第三級毒品愷他命（ketamine）成分。 ⒈內政部警政署刑事警察局108 年5 月8 日刑鑑字第1080018882號鑑定書（毒偵卷第87頁）。 ⒉以拉曼光譜法檢測均呈第三級毒品愷他命陽性反應 ⒊以氣象層析／質譜分析法及核磁共振分析法，隨機抽取編號8 鑑定，驗前淨重14.08 公克，驗餘淨重13.9公克；純度約99％。推估編號4 至11、13至15、17 驗前總純質淨重約48.39公克。  安保281-2至7、9至12     ②    6 12 甲基安非他命1 包（扣押物品目錄表名稱為：愷他命） 檢出第二級毒品甲基安非他命（Methamphetamine）成分。 ⒈內政部警政署刑事警察局108 年5 月8 日刑鑑字第1080018882號鑑定書（毒偵卷第87頁）。 ⒉驗前淨重0.47公克，驗餘淨重0.38公克；純度約98％，驗前總純質淨重約0.46公克。  安保281-8     ①    7 16 甲基安非他命1 包（扣押物品目錄表名稱為：二、三級毒品） 檢出第二級毒品甲基安非他命（Methamphetamine）成分。 ⒈高雄市立凱旋醫院108 年9 月11日高市凱醫驗字第60050 號濫用藥物成品檢驗鑑定書（他卷第25頁）。 ⒉檢驗前淨重2.945 公克，檢驗後淨重2.925 公克，甲基安非他命純度約69.21 ％，檢驗前總純質淨重約2.038 公克。  安保135     ①    8 18 甲基安非他命1 包【扣押物品目錄表名稱為：藥丸（二級）】 檢出第二級毒品3,4-亞甲基雙氧甲基安非他命（3,4-Methylenedioxymethamphetamine、MDMA）成分。 ⒈內政部警政署刑事警察局108 年5 月8 日刑鑑字第1080018882號鑑定書（毒偵卷第87頁）。 ⒉驗前總淨重2.99公克，驗餘總淨重2.61公克；純度約54％，驗前純質淨重約1.61公克。  安保281-13     ①    9 19 3,4-亞甲基雙氧苯基二甲胺丁酮4 包（扣押物品目錄表名稱為：毒品半成品） 檢出第三級毒品3,4-亞甲基雙氧苯基二甲胺丁酮（Dibutylone，bk-DMBDB）成分。 ⒈內政部警政署刑事警察局108 年5 月8 日刑鑑字第1080018882號鑑定書（毒偵卷第87-89頁）。 ⒉編號19-1至19-4，隨機抽取編號19-4鑑定，鑑定內容： ①驗前淨重0.84公克，驗餘淨重0.58公克；純度約26％。 ②推估驗前總純質淨重約0.87公克。  安保281-14     ③    10 30 3,4-亞甲基雙氧苯基乙基胺戊酮1 包（扣押物品目錄表名稱為：二、三級毒品） 檢出第三級毒品3,4-亞甲基雙氧苯基乙基胺戊酮（N-Ethylpentylone）成分、微量第三級毒品硝甲西泮（硝甲氮平）（Nimetazepam ）、微量第四級毒品氯二氮平（Chlordiazepoxide）成分。 ⒈內政部警政署刑事警察局108 年5 月8 日刑鑑字第1080018882號鑑定書（毒偵卷第89頁）。 ⒉驗前淨重0.31公克，驗餘淨重0.14公克；3,4-亞甲基雙氧苯基乙基胺戊酮純　度約61％，驗前總純質淨重約0.18公克。  安保281-15     ④    11 36 含有第三級毒品bk-DMBDB成份之咖啡包13包【扣押物品目錄表名稱為：咖啡包（正常）。起訴原記載5包，書業經公訴檢察官當庭更正為13包】 檢出第三級毒品3,4-亞甲基雙氧苯基二甲胺丁酮（bk-DMBDB）成分。 ⒈高雄市立凱旋醫院108 年9 月11日高市凱醫驗字第60050 號濫用藥物成品檢驗鑑定書（他卷第27-31頁）。 ⒉高雄市立凱旋醫院110 年3 月11日高市凱醫驗字第67258 號濫用藥物成品檢驗鑑定書（原審卷第153-155頁）。 ⒊鑑定內容： ①108 保管803-05：檢驗前淨重10.199公克，檢驗後淨重9.02公克，因未建立相關檢測方法，無法定量其純質淨重。 ②108 保管803-06：檢驗前淨重8.72公克，檢驗後淨重7.536 公克，因未建立相關檢測方法，無法定量其純質淨重。 ③108 保管803-07：檢驗前淨重10.67 公克，檢驗後淨重9.569 公克，因未建立相關檢測方法，無法定量其純質淨重。 ④108 保管803-08：檢驗前淨重12.111公克，檢驗後淨重10.968公克，因未建立相關檢測方法，無法定量其純質淨重。 ⑤108 保管803-11：檢驗前淨重10.927公克，檢驗後淨重9.631 公克，因未建立相關檢測方法，無法定量其純質淨重。 ⑥109 成保40-01 ：檢驗前淨重7.192 公克，檢驗後淨重6.525 公克。 ⑦109 成保40-02 ：檢驗前淨重9.114 公克，檢驗後淨重8.503 公克。 ⑧109 成保40-03 ：檢驗前淨重11.110公克，檢驗後淨重10.558公克。 ⑨109 成保40-04 ：檢驗前淨重8.974 公克，檢驗後淨重8.357 公克。 ⑩109 成保40-05 ：檢驗前淨重10.909公克，檢驗後淨重10.314公克。 ⑪109 成保40-06 ：檢驗前淨重11.390公克，檢驗後淨重10.713公克。 ⑫109 成保40-07 ：檢驗前淨重10.547公克，檢驗後淨重9.503 公克。 ⑬109 成保40-08 ：檢驗前淨重9.845 公克，檢驗後淨重9.227 公克。  保803-05至11     ⑦    

【附表二】
編號 扣押物品目錄表編號     扣案物品                     備註 1 22 K盤1個 ⒈經愷他命／搖頭丸二合一簡易快速篩檢試劑檢驗結果呈第三級毒品愷他命陽性反應（警卷第60-61 頁）。 ⒉違禁物，沒收。 

【附表三】
編號 扣押物品目錄表編號      扣案物品                     備註  扣押物品清單編號   1 3 咖啡粉 ⒈高雄市立凱旋醫院108 年9 月11日高市凱醫驗字第60050 號濫用藥物成品檢驗鑑定書（他卷第27頁）。 ⒉檢驗結果：檢出咖啡因（Caffeine）。 ⒊被告所有、預備犯罪所用之物，宣告沒收。  803-4   2 20至21 一粒眠15顆 ⒈高雄市立凱旋醫院108 年5 月21日高市凱醫驗字第58793 號濫用藥物成品檢驗鑑定書（原審卷第49頁）。 ⒉檢驗結果：檢出依替唑倫（Etizolam）成分；檢驗前毛重4.566 公克，檢驗後毛重4.381 公克。 ⒊被告稱謝明軒所有（警卷第8 頁反面），業已發還被告（見原審卷第47頁領據）。 ⒋尚無證據證明與本案有關，不宣告沒收。     3 23 藥鏟1個 被告所有、預備犯罪所用之物，宣告沒收。 4 24 電子磅秤1個 被告所有、預備犯罪所用之物，宣告沒收。  保803-4   5 25 iphone6 行動電話（金色）1支 ⒈無SIM 卡。 ⒉被告稱其所有，供子女玩的（警卷第8 頁；他卷第51頁）。 ⒊尚無證據證明與本案有關，不宣告沒收。  保1457-1   6 26 iphone7plus 行動電話（銀色）1支 ⒈無SIM 卡。 ⒉被告稱其所有，供子女玩的（警卷第8頁；他卷第51頁）。 ⒊尚無證據證明與本案有關，不宣告沒收。  保1457-2   7 27 iphone7plus 行動電話（金色）1支 ⒈含門號0000000000號SIM卡1枚。 ⒉被告稱其所有（警卷第8 頁反面）。 ⒊尚無證據證明與本案有關，不宣告沒收。  保1457-3   8 28 0 號夾鍊袋1 包 被告所有、預備犯罪所用之物，宣告沒收。  保803-7   9 29 1號夾鍊袋1包 被告所有、預備犯罪所用之物，宣告沒收。  保803-8   10 31 封口機1台 被告所有、預備犯罪所用之物，宣告沒收。  保803-6   11 32 電子磅秤1個 被告所有、預備犯罪所用之物，宣告沒收。  保803-5   12 36 伯朗咖啡包15包 ⒈高雄市立凱旋醫院108 年9 月11日高市凱醫驗字第60050 號濫用藥物成品檢驗鑑定書（他卷第25-37頁）。 ⒉檢驗結果：未檢出毒品。 3.被告所有、預備犯罪所用之物，沒收。  保803-9至10   13 順位37 佰元鈔11張 ⒈被告稱其胞弟方威超所有（警卷第8 頁及其反面）。 ⒉尚無證據證明與本案有關，不宣告沒收。  保803-10   14 順位38 伍百元鈔6張 ⒈被告稱其胞弟方威超所有（警卷第8 頁及其反面）。 ⒉尚無證據證明與本案有關，不宣告沒收。  保803-11   15 順位39 仟元鈔7張 ⒈被告稱其胞弟方威超所有（警卷第8 頁及其反面）。 ⒉尚無證據證明與本案有關，不宣告沒收。  保803-12   16 33 K盤1個 ⒈經愷他命／搖頭丸二合一簡易快速篩檢試劑檢驗結果呈第三級毒品愷他命陽性反應（警卷第63-64頁）。 ⒉被告稱其所有（警卷第8頁）。 ⒊違禁物，宣告沒收。 17 34 磨K片1個 ⒈經愷他命／搖頭丸二合一簡易快速篩檢試劑檢驗結果呈第三級毒品愷他命陽性反應（警卷第65-66頁）。 ⒉被告稱其所有（警卷第8頁）。 ⒊違禁物，宣告沒收。 18 35 K盤1個 ⒈經愷他命／搖頭丸二合一簡易快速篩檢試二合一簡易快速篩檢試劑檢驗結果呈第三級毒品愷他命陽性反應（警卷第65-66 頁）。 ⒉被告稱其所有（警卷第8頁）。 ⒊違禁物，宣告沒收。 
【卷證索引】
編號 卷證名稱 簡稱 ⒈ 屏東縣政府警察局屏東分局屏警分偵字第10830302200號卷宗 警卷  ⒉ 臺灣屏東地方檢察署108年度他字第1520號卷宗  他字卷  ⒊ 臺灣屏東地方檢察署108年度偵字第10921號卷宗 偵卷  ⒋ 臺灣屏東地方檢察署108年度毒偵字第327號卷宗 毒偵卷  ⒌ 臺灣屏東地方法院109年度訴字第60號卷宗 原審卷  ⒍ 臺灣高等法院高雄分院110年度上訴字第767號卷宗 上訴卷 ⒎ 臺灣高等法院高雄分院111年度上更一字第26號卷宗 本院卷